臺灣彰化地方法院刑事判決　　　　　　　　　　　　九十一年度訴字第一三三號
　　公　訴　人　臺灣彰化地方法院檢察署檢察官
　　被　　　告　甲○○　男　五.
右列被告因違反廢棄物清理法案件，經檢察官提起公訴 (九十一年度偵字第一七０三
號），本院判決如左：
    主  文
甲○○未領有廢棄物清除、處理許可文件，從事廢棄物處理，處有期徒刑壹年壹月。
    事  實
一、甲○○明知公、民營廢棄物清理、處理機構經營廢棄物之貯存、清除或處理業務
    ，應列明專業技術人員與貯存清除、處理之工具、方法、設備及場所向地方主管
    機關申請核發許可證，竟未依規定申請核發許可證或核備文件，自民國（下同）
    九十年十月間起，在彰化縣員林鎮大峰里竹仔巷一七四號設置熔煉鋁業工廠，將
    廢鋁廢料加以熔鍊製成鋁錠或鋁條，從事一般事業廢棄物之處理。嗣於九十一年
    三月十二日十一時三十分許，經警會同彰化縣環境保護局人員在上址當場查獲，
    並扣得堆高機乙台及熔爐乙具。
二、案經彰化縣警察局員林分局報告臺灣彰化地方法院檢察署檢察官偵查起訴。
    理  由
一、訊據被告甲○○矢口否認有前開違反廢棄物清理法之犯行，並辯稱伊並未熔煉行
    為，僅係堆部分物品而已云云。右揭犯罪事實，業據被告甲○○於偵查中坦承不
    諱，核與證人王燙淳（已受不起訴處分）所述情節相符，又證人即曾在上開處所
    經營鍊鋁業之林靜宜於偵查中供述其確定卷內照片所示工廠內堆置鋁條，並非其
    所有等情，益徵被告甲○○確有將廢鋁料加以熔鍊製成鋁條行為，是顯見被告所
    辯，卸責之詞。又依行政環境保護署八十七年七月三十一日公告之「增訂一般事
    業廢棄物再利用類別及管理方式」，已將「廢單一金屬料（銅、鋅、「鋁」、錫
    ）」等列為一般事業廢棄物管理。綜上，本件事證明確，被告之犯行，足以認定
    。
二、核被告所為甲○○係犯廢棄物清理法第四十六條第一項第四款之罪。又被告甲○
    ○前後多次從事廢棄物處理，均係基於一個未依規定領有廢棄物清除、處理許可
    文件之行為所為之繼續犯行，為實質上一罪。爰審酌被告犯罪之動機、目的、處
    理廢棄物之方法及因之所生之危害及犯罪後之態度等一切情狀，量處如主文所示
    之刑，以示懲儆。扣案之堆高機乙台及熔爐乙具係被告所有，且供犯罪所用，己
    如前述，故依法併予宣告沒收。
據上論斷，應依刑事訴訟法第二百九十九條第一項前段，廢棄物清理法第四十六條第
一項第四款，刑法第十一條、第三十八條第一項第二款，判決如主文。
本案經檢察官陳嘉瑜到庭執行職務。
中    華    民    國    九十一  年      十二    月        三十一    日
                                臺灣彰化地方法院刑事第一庭
                                    法      官  洪  志  賢
右正本證明與原本無異。
如不服本判決，應於判決送達後十日內向本院提出上訴狀( 須附繕本 )。
                                    法院書記官  洪  年  慶
中    華    民    國    九十二  年       一     月         三       日
附錄論罪科刑法條：
廢棄物清理法第四十六條第一項第四款：
有下列情形之一者，處一年以上五年以下有期徒刑，得併科新台幣三百萬元以下罰金
：
一、任意棄置有害事業廢棄物者。
二、事業負責人或相關人員未依本法規定之方式貯存、清除、處理或再利用廢棄物，
    致污染環境者。
三、未經主管機關許可，提供土地回填、堆置廢棄物。
四、未依第四十一條第一項規定領有廢棄物清除、處理許可文件，從事廢棄物貯存、
    清除、處理，或未依廢棄物清除、處理許可文件內容貯存、清除、處理廢棄物者
五、執行機關之人員委託未取得許可文件之業者清除、處理一般廢棄物者；或明知受
    託人非法清除、處理而仍委託。
六、公民營廢棄物處理機構負負人或相關人員、或執行機關之人員未處理廢棄物，開
    具虛偽證明。
無許可文件，以經營廢棄物清除、處理為常業者，處三年以上十年以下有期徒刑，得
併科新台幣九百萬元以下罰金。
